臺灣高等法院刑事判決
109年度侵上訴字第39號
上  訴  人  
即  被  告  戴偉倫



選任辯護人  蘇奕全律師
上列上訴人即被告因妨害性自主案件，不服臺灣新北地方法院10
8年度侵訴字第103號，中華民國108年11月28日第一審判決（起
訴案號：臺灣新北地方檢察署108年度偵字第8965號），提起上
訴，本院判決如下：
    主  文
上訴駁回。
乙○○緩刑參年，緩刑期間付保護管束。
    事實及理由
壹、證據能力方面
一、按被告以外之人於審判外之言詞或書面陳述，除法律有規定
    者外，不得作為證據，刑事訴訟法第159條第1項固定有明文
    ；惟被告以外之人於審判外之陳述，雖不符同法第159條之1
    至第159條之4之規定，而經當事人於審判程序同意作為證據
    ，法院審酌該言詞陳述或書面陳述作成時之情況，認為適當
    者，亦得為證據，同法第159條之5第1項亦定有明文。經查
    ，本件判決所引用之被告以外之人於審判外之陳述，固均屬
    傳聞證據，惟上訴人即被告乙○○及其辯護人就前揭審判外陳
    述均表示同意具有證據能力（本院卷第67、68頁）；而公訴
    檢察官亦表示上開證據均有證據能力（同上開卷頁）。本院
    審酌上開證據資料製作時之情況，尚查無違法不當及證明力
    明顯過低之瑕疵，亦認為以之作為證據應屬適當，爰逕依刑
    事訴訟法第159條之5第1項規定，認前揭證據資料均例外有
    證據能力。
二、本判決所引用之其餘文書證據及證物，並無證據證明係公務
    員違背法定程序所取得，亦無顯有不可信之情況，且經本院
    於審理期日合法調查，該等證據自得作為本案裁判之資料。
貳、實體方面
一、本案經本院審理結果，認第一審以被告係犯刑法第224條之
    強制猥褻罪，判處被告有期徒刑9月。經核認事用法、量刑
    均無不當，應予維持，並引用第一審判決書記載之事實、證
    據及理由（如附件）。另更正及補充如下：⑴原判決理由欄
    貳一㈢⒈第9行之「見偵字卷第43頁至反面」，應更正為「見
    偵字卷第43、44頁」。⑵本件證據尚有被告於本院審理時之
    認罪陳述（本院卷第112、113頁）。
二、被告上訴意旨略以：被告業與告訴人甲 達成和解並實際賠
    償，爰請審酌上情，並念及被告子女尚屬年幼，予以減輕刑
    度，改判得易科罰金之刑云云。　　
三、然依下列說明，被告上訴理由尚不足採：　
　  按量刑係法院就繫屬個案犯罪之整體評價，為事實審法院得
    依職權自由裁量之事項，故量刑判斷當否之準據，應就判決
    之整體觀察為綜合考量，不可摭拾其中片段，遽予評斷，苟
    已以行為人之責任為基礎，並斟酌刑法第57條各款所列情狀
    ，在法定刑度內，酌量科刑，無偏執一端，致明顯失出失入
    情形，即不得任意指摘為違法（最高法院108年度台上字第2
    294號判決意旨參照）。本院審酌原審就被告之犯罪情節及
    科刑部分之量刑基礎，已於原判決理由欄內具體說明：審酌
    被告正值成年，不知律己自制，反而縱任私己慾念，竟利用
    與告訴人獨處之機會，施加強暴手段以對告訴人為猥褻行為
    ，逞其個人私慾，所為已造成告訴人身心之嚴重戕害，顯然
    欠缺對於他人身體及性自主權應予尊重之觀念，並對告訴人
    造成日後身心狀況無可磨滅之陰影，應予非難，且其迄至原
    審審理時就本案始終否認犯行，更表示沒有與告訴人和解之
    意願，而未與告訴人達成和解之犯罪後態度，兼衡被告於原
    審審理時自承高中畢業之智識程度，從事洗車工作、月收入
    約新臺幣（下同）2萬6千元、與父母及2個女兒同住、需扶
    養2個女兒之經濟生活狀況等旨，顯已斟酌刑法第57條各款
    事由而為刑之量定，係以行為人責任為基礎，兼顧對被告有
    利與不利之科刑資料，既未逾越法定範圍，亦無違背公平正
    義之精神，客觀上不生量刑畸重或有所失入之裁量權濫用，
    核與罪刑相當原則無悖，自不得再任意指摘或摭拾其中之片
    段而指稱原判決量刑有所不當或違法。縱仍與被告主觀上之
    期待有所落差，仍難遽指原審量刑有何違誤。至被告嗣雖於
    本院審理時已坦承犯行，然此係因就本件強制猥褻犯行，業
    經原審調查相關事證並勾稽互核，從而詳予認定明確在案，
    故被告對本件犯行之承認，無非係在事證已明、終至不得不
    為承認之情況下，始為認罪之表示，因此其至本院始為認罪
    之表示，難認本案量刑基礎有何明顯改變而應對原判決撤銷
    改判；而被告嗣雖於本院審理時與告訴人經調解成立並實際
    賠償，此經被告與告訴人雙方具狀陳明在卷，並有原審法院
    板橋簡易庭調解筆錄在卷可按（本院卷第101、102頁），可
    見被告犯後尚具悔過彌縫之意，並知所警惕，本院認對被告
    所宣告之刑以暫不執行為宜（詳見下述），故已得藉由對被
    告宣告緩刑之非機構性處遇，避免逕予執行刑罰之缺失，對
    其已無不利。準此，被告上訴意旨猶請求改判得易科罰金之
    刑云云，允非可採。
四、綜上所述，被告以前揭上訴理由，指摘原判決不當，然其上
    訴為無理由，應予駁回。
五、被告緩刑之說明
    被告前因竊盜案件，經原審法院以102年度易字第1952號判
    決判處應執行有期徒刑1年1月確定，並於民國102年9月23日
    易科罰金執行完畢，其後即無其他刑事前科紀錄，此有本院
    被告前案紀錄表在卷可按。是被告雖因故意犯罪受有期徒刑
    以上之刑之宣告，但於執行完畢後，5年以內未曾因故意犯
    罪再受有期徒刑以上刑之宣告。本院審酌其為本件強制猥褻
    犯行，固有不該，但其於本院審理時，已另在原審法院與告
    訴人經調解成立並已實際賠償調解金額15萬元，此有前揭卷
    附調解筆錄可稽。足見被告於犯後尚知正視己非，並盡力彌
    補其所造成之損害，誠堪認定其經此教訓後，當知所警惕，
    且告訴人亦具狀表示同意給予被告緩刑等語（本院卷第93頁
    ），實宜使被告有機會得以改過遷善，是以本院認尚無逕對
    其施以自由刑之必要，自可先賦予其適當之社會處遇，以期
    其能有效回歸社會，故對被告所宣告之刑，以暫不執行為適
    當，爰依刑法第74條第1項第2款規定，另諭知緩刑3年，以
    啟自新。又按犯刑法第91條之1所列之罪，而受緩刑之宣告
    者，應於緩刑期間付保護管束，刑法第93條第1項第1款定有
    明文，被告所犯刑法第224條之罪，為同法第91條之1第1項
    所列之罪，既經宣告緩刑，應依刑法第93條第1項第1款規定
    ，併為緩刑期間付保護管束之諭知。　　
據上論斷，應依刑事訴訟法第373條、第368條，刑法第74條第1
項第2款、第93條第1項第1款，判決如主文。
本案經檢察官歐蕙甄提起公訴，被告提起上訴後，由檢察官李豫
雙到庭執行職務。
中　　華　　民　　國　　109 　年　　6 　　月　　24　　日
　　　　　　　　　刑事第十五庭  審判長法　官  劉興浪
　　　　　　　　　　　　　　　　　    法　官  古瑞君
　　　　　　　　　　　　　　　　　    法　官  陳信旗
以上正本證明與原本無異。
如不服本判決，應於收受送達後20日內向本院提出上訴書狀，其
未敘述上訴之理由者並得於提起上訴後20日內向本院補提理由書
（均須按他造當事人之人數附繕本）「切勿逕送上級法院」。
                                      書記官  董佳貞
中　　華　　民　　國　　109 　年　　6 　　月　　24　　日
附錄本案論罪科刑法條全文：
刑法第224條
    對於男女以強暴、脅迫、恐嚇、催眠術或其他違反其意願之
    方法，而為猥褻之行為者，處六月以上五年以下有期徒刑。
.......................................................
（附件）
臺灣新北地方法院刑事判決　　　　　　108年度侵訴字第103號
公　訴　人　臺灣新北地方檢察署檢察官
被　　　告　乙○○　
                    
                   
上列被告因妨害性自主案件，經檢察官提起公訴（108 年度偵字
第8965號），本院判決如下：
    主  文
乙○○犯強制猥褻罪，處有期徒刑玖月。
    事  實
一、乙○○與代號0000-000000 號成年女子（真實姓名、年籍均詳
    卷，下稱Ａ女）同在通訊軟體LINE群組內（起訴書僅記載乙○
    ○及Ａ女為網友），因該群組內友人邀約，而各自於民國107 
    年12月20日21時許，前往臺北市萬華區西門町茶街喝茶聊天
    ，乙○○及Ａ女因此認識，並因Ａ女正在求職且乙○○友人有工作
    職缺而互留聯繫方式，聚會完畢後，兩人並各自離開。嗣乙
    ○○復以討論工作為由邀約Ａ女前往新北市板橋區檸檬草餐廳
    聊天喝茶，並於翌（21）日2 時10分許搭載Ａ女返回Ａ女位在
    新北市○○區之居所外（詳細地址詳卷），乙○○再以Ａ女居所
    裝潢漂亮為由，要求進入Ａ女居所參觀，詎其因見與Ａ女相談
    甚歡，竟於同（21）日2 時26分許，基於強制猥褻之犯意，
    先將Ａ女撲倒、強壓在床上，徒手抓住Ａ女之手後，撫摸Ａ女
    之胸部及下體，並親吻Ａ女之臉部、嘴部及胸部，以此方式
    對Ａ女為猥褻行為1 次得逞。
二、案經Ａ女訴由新北市政府警察局板橋分局報告臺灣新北地方
    檢察署檢察官偵查起訴。
    理  由
壹、程序方面按被告以外之人於審判外之言詞或書面陳述，除法
    律有規定者外，不得作為證據，刑事訴訟法第159 條第1 項
    固定有明文。惟被告以外之人於審判外之陳述，雖不符前4 
    條之規定，而經當事人於審判程序同意作為證據，法院審酌
    該言詞陳述或書面陳述作成時之情況，認為適當者，亦得為
    證據；當事人、代理人或辯護人於法院調查證據時，知有第
    159 條第1 項不得為證據之情形，而未於言詞辯論終結前聲
    明異議者，視為有前項之同意，同法第159 條之5 亦有規定
    。本案下述所引被告乙○○以外之人於審判外之陳述，經本院
    提示各該審判外陳述之內容並告以要旨，被告於本院言詞辯
    論終結前均未爭執證據能力，復經本院審酌該等供述證據作
    成之客觀情狀，並無證明力明顯過低或係違法取得之情形，
    復為證明本案犯罪事實所必要，認為以之作為證據應屬適當
    ，均應有證據能力。另本院後述所引用之其餘非供述證據，
    經本院依法當庭提示令被告辨認外，復無證據足證係公務員
    違背法定程序所取得，又為證明本案犯罪事實所必要，亦得
    作為本案證據。
貳、實體方面
一、認定犯罪事實所憑之證據及理由訊據被告乙○○固坦承其有於
    上揭時間，送Ａ女返回Ａ女住處，並以Ａ女居所裝潢漂亮為由
    ，要求進入Ａ女居所參觀，與Ａ女相談甚歡，之後有撫摸Ａ女
    之胸部，並親吻Ａ女之臉部、嘴部及胸部等情，惟矢口否認
    有何強制猥褻之犯行，並辯稱：我上去Ａ女家參觀，聊天聊
    了30、40分鐘，我有跟Ａ女說我要離開，她送我回去的時候
    ，我主動問她可不可以KISS GOODBYE ，她有回應
　　我，所以我們在一樓有做親吻、擁抱的動作約30秒的時間，
    我就問她說是否可以有更進一步的機會，然後Ａ女就說不然
    去2 樓再聊聊天，我們後來又重回Ａ女家躺在她的床上親吻Ａ
    女之嘴巴、脖子、身體，愛撫Ａ女之身體、胸部以及擁抱，Ａ
    女都沒有反抗，我要摸她下體的時候她就把我手拉住說不要
    ，我就停止了，後來我們就又回來親親、抱抱，我本來準備
    繼續摸她的下體，但她說朋友的關係這樣子進展太快，我就
    停止，就跟她說因為我是男生，待在她家我會忍不住，所以
    要離開，Ａ女送我到一樓時，又跟我做了親吻的動作，當時
    是你情我願，為什麼Ａ女隔了2天跑去警察備案告我，我認為
    Ａ女是要向我要錢，Ａ女有寄一份通知開口向我要50萬元（即
    刑事附帶民事繕本），因為Ａ女之前失業的原因是因為沒有
    被包養，但Ａ女支出和開銷很大，所以Ａ女才透過朋友得知我
    這邊有一份新臺幣（下同）3 至4 萬元的工作，當天才會認
    識聯繫，而Ａ女說吳○○是她約砲的對象，吳○○工作也不穩定
    ，Ａ女又缺錢，他們兩個在一起一定會想要從我這邊獲取金
    錢云云。經查：
　㈠被告有於上揭時間，搭載Ａ女返回Ａ女位在新北市○○區之居所
    外，復以Ａ女居所裝潢漂亮為由，要求進入Ａ女居所參觀，與
    Ａ女相談甚歡，並有與Ａ女於床上撫摸Ａ女之胸部，親吻Ａ女之
    臉部、嘴部及胸部等情，業據被告於警詢、偵查、本院準備
    程序及審理時均坦認不諱（見偵字卷第7 至11、59至61頁、
    本院卷第44至47、83至84、87、95至96頁），核與告訴人Ａ
    女於警詢、偵查及本院審理時指述被告確有上開猥褻行為相
    符（見偵字不公開卷第7 至17頁、偵字卷第41至43頁、本院
    卷第74至82頁），並有代號與真實姓名對照表（見偵字不公
    開卷第1 頁）、性侵害犯罪事件通報表（見偵字不公開卷第
    21至23頁）各1 份、告訴人提出其與被告於107年12月20日
    至21日之LINE對話紀錄截圖共12張（見偵字不公開卷第35至
    43、75至87頁）在卷可稽，上揭事實首堪認定。
　㈡Ａ女先後於警詢、偵查及本院審理時證述如下：
　⒈於警詢中指述：大概2 時10分許被告送我到家，他車停在我
    家巷口，說要陪我走進去，後來他說我家裝潢很漂亮想進去
    看裝潢，進去家裡之後就開始聊房子、工作等等，聊一陣子
    之後他說時間差不多，我就送被告到1 樓門口，被告就拉我
    抱我一下，後來繼續講話又進房間，我邊跟他說話邊收東西
    ，他就突然把我推倒，壓我在床上，他就一直親我、摸我，
    還試圖要脫我內衣，還把手伸進內褲裡摸我的私密部位，但
    我一直掙扎，也一直跟他說不要，他還是繼續抓住我的手想
    控制我，他手伸進內褲好幾次，我一直抗拒他說不要，後來
    他手機響了，可能是他女朋友打來，才放棄離開，當時我有
    一直抵抗，我有推他跟他說不要等語（見偵字不公開卷第11
    至13頁）。
　⒉於偵查中具結證稱：被告陪我到巷口，他說要陪我到家，說
    要進我家看裝潢，我要送他離開時，他就抱我，他又說要繼
    續聊天，我以為他要講工作，他進來房間後，沒有講什麼話
    ，就將我壓在床上，我拒絕，說不要，手有推他，一直亂動
    ，他手亂摸，先伸進衣服摸胸部，想把我的衣服掀開，然後
    將手伸到內褲內，我掙扎，他壓住我，手伸到我內褲內，突
    然他手機響，說要先走，他就走了，他還有親我臉、嘴、胸
    部等語（見偵字卷第41至42頁）。
　⒊於本院審理時則更進一步具結證述：我與被告在板橋區板橋
    檸檬草吃飯完，被告送我回巷子口要陪我走進去，我覺得有
    點壓力，畢竟他介紹工作給我，我不好意思拒絕，所以讓被
    告陪同我走進去，到家門口時，被告說我家裝潢很漂亮，想
    要進來看，我也不好意思拒絕就答應讓被告進入，進到我家
    中一開始都很正常，一樣聊天，看裝潢很漂亮，講工作的事
    情，中間被告有說要先離開，好像是女朋友在找他，我送被
    告到門口後，我有禮貌性擁抱一下之後，被告就說想要再和
    我聊聊，所以又再進到房間，進來之後，被告好像直接把我
    壓在床上，我身體一直掙扎、抵抗，跟被告說我不要，被告
    說他沒有要做什麼，但還是一直摸我，手伸進衣服和褲子內
    ，有把衣服掀起來摸胸部這些動作，被告的手伸進褲子內，
    有碰到我下體外面，沒有進入，我不知道他要做什麼，我的
    反應很慌張、害怕，我一直掙扎，我試著推開被告，後來被
    告把我的手抓住，身體壓在我身上，不讓我抵抗，我說不要
    ，被告一直說他沒有要做什麼，但被告的行為一直讓我覺得
    他想要做什麼，後來我一直掙扎、扭動，直到後面被告電話
    響了，被告說是女朋友打來，所以被告才停止並表示有事要
    離開，我是在門口讓被告自己離開等語（見本院卷第74至76
    、79、82頁）。
　⒋綜觀Ａ女於警詢、偵查及本院審理時之歷次證述，就其如何遭
    被告於上揭時、地對其為強制猥褻行為之方式、經過及如何
    結束等情，前後供述大致相符，甚為詳盡，且所述亦無明顯
    瑕疵存在，復參諸被告與Ａ女係於案發當日因同在群組友人
    聚會場所見面而認識等情，分別據被告及Ａ女陳明在卷（見
    偵字卷第8、59頁、偵字不公開卷第17頁、本院卷第79、83
    頁），則Ａ女與被告係案發當日始認識，過往即無何等怨隙
    糾紛可言，實無虛添情節入被告於罪之理，另參以Ａ女於偵
    查及本院審理中均已具結擔保所言屬實，若非確有其事，Ａ
    女焉有可能甘冒誣告或偽證嚴厲處罰之風險，刻意構詞誣陷
    被告之理，可徵其所指當具相當之可信性。
　㈢Ａ女前揭指述，亦有下列證據資料可資補強，堪信真實：
　⒈證人即Ａ女男友吳○○（真實姓名、年籍均詳卷）於偵查中證稱
    ：我跟Ａ女為男女朋友，事發後，Ａ女傳訊息跟我說，我就去
    她家找她，她當面就仔細跟我說被侵犯的事，Ａ女是說她跟
    朋友出去吃飯，Ａ女當時在找工作，被告有工作職缺，說要
    幫Ａ女找工作，所以約出來聊，之後回到Ａ女住處，被告說要
    看房子外觀，所以要看房間裡面的樣子，上樓聊工作的事，
    被告要離開，之後又回到樓上，回到樓上後被告就將Ａ女撲
    倒，上下其手，甚至將手伸到Ａ女的褲子及衣服裡面等語（
    見偵字卷第43頁至反面）；嗣於本院審理時亦證稱：Ａ女傳L
    INE訊息，我回去之後，當天有把整件事情講的仔細一些，Ａ
    女說被告找Ａ女談介紹工作的事情，出去外面吃飯回來，被
    告送Ａ女到住處1 樓，被告認為房子裝潢很漂亮的理由想進
    去看房間內，Ａ女認為可以，兩人進到屋子後，聊天內容也
    是工作有關，後續因為被告要處理女朋友服飾店的帳務事情
    要先離開，下樓之後，Ａ女和被告在樓下聊了一下，被告再
    次說還有工作事情要談，所以兩人又上樓回到房間，之後被
    告把Ａ女強壓在床上有親吻用手撫摸，包含手伸進衣服、褲
    子內的動作，Ａ女跟我說有口頭拒絕且有動作上的抵抗，直
    到被告手機再次響起，被告才離開現場，Ａ女當面跟我講案
    發經過時，Ａ女反應是驚慌、失措很害怕的樣子，一開始不
    太想講，可能對她而言傷害性很大，陪Ａ女坐了一陣子後才
    願意告訴我，情緒反應與先前平常比較不太相信人，生活狀
    況睡眠品質比較差等語（見本院卷第85至86頁），是證人吳
    ○○前揭所證述Ａ女向其告知遭被告強制猥褻之內容均與甲○ 
    前揭指述之情節大致相符，且Ａ女於案發後亦有情緒低落、
    難以就寢等自然情緒反應之情。此外，Ａ女於事發後之107 
    年12月21日2 時26分許，以通訊軟體LINE向吳○○傳送內容略
    為：「我到家了」、「我想哭」、「剛剛麥送我到家」、「
    他陪我走進巷子」、「後來他說裝潢很漂亮想進來看看」、
    「我就讓他進來」、「我們就一直都在聊天，聊工作群組，
    我也就沒拿出手機」、「後來說他說要離開了，女朋友等著
    他對帳」、「他拉著我說要kissbye 」、「對，在門口」、
    「突然轉過來面對我拉我說」、「然後我意思給他親一下，
    然後立馬轉頭躲開想說抱一下就要送他出去」、「結果，他
    就繼續跟我聊天，回到房間把我壓在床上」、「把我手抓住
    一直要伸進我的褲子裡，我一直拒絕一直躲，他一直不讓我
    走」、「我剛剛差點直接哭出來」等情，亦有告訴人提出其
    與吳○○之LINE對話紀錄截圖3 張附卷可考（見偵字不公開卷
    第69至73頁），可知Ａ女於事發後即有立刻向其男友告知遭
    被告妨害性自主，並明確表達出想哭、害怕之情緒，併佐以
    Ａ女當面向吳○○描述遭被告強制猥褻之情節時，亦有驚恐、
    害怕之情緒反應，有如前述，此與一般性侵受害者於其身體
    遭侵犯過程時情緒上低落、排斥、惶恐，及被害後心理、生
    理之真摯反應相當。何況，有無遭受性侵害一事係關乎個人
    重要名節，倘非確有其事，衡情當不至虛構自身遭性侵害之
    情節，自毀清譽，並即刻向男友陳述上情，同時又能表現出
    前揭自然情緒反應。準此，證人吳○○上開證述關於與Ａ女之
    對話時所見Ａ女於案發後之神情、行為表現，該等對話及觀
    察所見，既係其親身經歷見聞之事，則就該部分事實作證當
    足以佐證、補強Ａ女遭被告強制猥褻之證述內容真實性。
　⒉再觀諸被告與告訴人（或吳○○）於事發後所傳送之通訊軟體L
    INE對話紀錄可知：
　①Ａ女於2 時40分、41分傳送：「其實你今天讓我回想到之前被
    強暴的陰影」、「讓我很害怕」。
　②被告於3 時15分、36分回復：「妳」、「早點休息」。
　③Ａ女再於4 時15分傳送：「今天離開檸檬草後你覺得房子裝潢
    得不錯，跟我說你要上樓看看房間，我也好意讓你上樓了，
    你卻把我撲倒強壓在床上，一直摸我親我，雖然你一直說沒
    有要做，只要在外面就好，我明白的說出不要推開你，你還
    抓住我的手不讓我抵抗，經過幾番強硬的拒絕抵抗後你才放
    棄，你這樣的行為我覺得非常不得體，也不符合交朋友的尊
    重原則。事後跟你反應了我覺得很害怕，你卻只回了：『妳
    早點休息』，我不覺得這是一個做錯事情的人該有的回應，
    我覺得那你至少要對於你今天在我沒有同意甚至拒絕之下侵
    犯我的這件事情上做出回應甚至給我一個道歉，這樣比較合
    理」。
　④被告則於4 時25分、26分許回應：「恩我知道」、「對不起
    讓妳感到不舒服」。
　⑤Ａ女又於4 時37分傳送：「我做了什麼舉動讓你覺得你可以這
    麼做？如果我做了什麼讓你誤會了，我也想知道」。
　⑥被告亦於4 時37分、39分回應：「可能是我太衝動了」、「
    抱歉」。
  ⑦Ａ女另於4 時40分許傳送：「恩，還是謝謝你願意正面回應」
    。
  ⑧被告再於4 時40分、45分傳送：「讓妳不舒服感到抱歉」、
    「別生氣」、「對不起」等情，有告訴人提出其與被告之LI
    NE對話紀錄截圖共2 張附卷可稽（見偵字不公開卷第39至41
    頁）。而證人吳○○於偵查中證稱：事發後，Ａ女傳訊跟我說
    ，我就去她家找她，Ａ女當面跟我仔細講完後，我就跟她一
    起發訊息給被告，想要得到他的道歉，還有對這件事的看法
    ，偵字不公開卷第39頁那一大段是我打的，會打這段是因為
    被告完全沒有回應Ａ女，我想說要讓被告承認這件事，所以
    就清楚的描述過程並傳了訊息等語（見偵字卷第43至44頁）
    ，核與告訴人Ａ女於偵查中指稱：吳○○回來後，我才詳細講
    給他聽剛才發生的事情，事後被告發訊息讓我早點休息，後
    來吳○○將發生的事情傳訊息跟被告求證，被告直接道歉，偵
    字不公開卷第39頁是吳○○在旁邊，我跟他說細節，他就把細
    節打完後跟我確認內容，我說是，他就傳出訊息，之後的訊
    息都是我跟吳○○一起傳的，有的是我打的，有的是他打的等
    語相符（見偵字卷第42頁），且被告亦不否認偵字不公開卷
    第39頁為其與Ａ女未經刪減之對話紀錄（見本院卷第91頁）
    ，可知前揭對話紀錄為案發後Ａ女及吳○○共同與被告間之對
    話紀錄。而細譯該被告與Ａ女之通訊軟體LINE對話紀錄內容
    ，被告於Ａ女表達出回憶起「被強暴」之過往，並以其對Ａ女
    做出撲倒強壓在床、摸、親、抓住不讓抵抗等強制親吻、觸
    摸之舉止為由要求道歉時，被告旋即直接向Ａ女道歉，並表
    達出是其「太衝動」、讓Ａ女感到「不舒服」之歉意等情，
    倘被告與Ａ女係「妳情我願」之前提下而有親密行為，於Ａ女
    表達係遭「強迫」之時，被告本應即刻反應兩人是合意為之
    ，然而，被告竟未曾為任何反對之表示，反係立即對Ａ女致
    歉等情，是從被告於案發後不久即向Ａ女致歉之舉止，亦可
    佐證Ａ女前揭指證為可信，亦即Ａ女前揭指述被告確有撲倒、
    強壓Ａ女在床上且抓住Ａ女之手後，並撫摸Ａ女胸部及下體，
    並親吻Ａ女臉部、嘴部及胸部等節，應屬真實。
  ㈣至被告雖以前詞置辯。惟查：
  ⒈Ａ女於本院審理時具結後指稱：被告送我回家，當時被告有說
    可不可以上去我家看看，後來我第一次送被告離開，在住處
    1 樓門口，並沒有和被告有親吻和愛撫的動作，只有禮貌性
    擁抱一下而已，被告親吻我臉頰，我就轉頭過去沒有讓他親
    ，且再次上樓回到房間，並沒有與被告躺在床上聊天，也沒
    有跟被告親嘴擁抱以及讓被告撫摸，第二次我沒送被告下樓
    ，在門口我就讓被告自己離開等語（見本院卷第78至79、81
    頁），是被告辯稱其與Ａ女在一樓有做親吻、擁抱的動作約3
    0秒的時間，後來又重回Ａ女家躺在她的床上親吻Ａ女之嘴巴
    、脖子身體，愛撫Ａ女之身體、胸部、擁抱，Ａ女復再送被告
    至一樓離去等節，已與Ａ女前揭指述不符。雖Ａ女並不否認其
    第一次送被告下樓有與被告禮貌性擁抱乙節，惟此仍不足以
    推論Ａ女與被告重回其住處後有出於其意願而與被告進一步
    為親吻、擁抱及觸摸等親密行為。而被告於本院審理時供稱
    ：Ａ女提出之對話紀錄（偵字不公開卷第39頁）是我跟Ａ女通
    訊軟體LINE對話紀錄內容，對話紀錄也完整，我於吳○○使用
    Ａ女手機傳送偵字不公開卷第39頁之訊息，我只有簡短回應
    「我知道」，是因為事後我有告訴友人朱○○，Ａ女有約我，
    朱○○告訴我不要和Ａ女有對話，因為Ａ女有男朋友吳○○，只是
    他們吵架心情不好，要我不要和Ａ女有任何瓜葛，所以我就
    趕快回Ａ女說對不起、造成妳的不舒服，感到很抱歉等語（
    見本院卷第91至92頁）。然被告於前揭對話之時，既已知悉
    Ａ女有男友，應避免糾紛，於Ａ女傳送訊息表示遭其強迫為親
    密行為而要求道歉之時，本應斷然否認之，然被告竟僅有簡
    短且默認Ａ女之指控，豈非陷己於不義，徒增事端？況被告
    上開所述就傳送「抱歉」等字眼之緣由，亦與其於偵查中供
    承：跟她抱歉是因為我動作太快，她有陰影，想說讓Ａ女冷
    靜一點等語（見偵字卷第60頁）相左，此情亦可證實被告之
    致歉應係出於曾強迫Ａ女而違反其意願對之為親吻、觸摸之
    猥褻行為等舉動而為之，被告事後抗辯其與Ａ女係合意所為
    云云，難認可採。
  ⒉Ａ女於警詢中另指稱：我跟女生朋友在107 年12月20日21時許
    出去喝茶聊天，被告也在場，剛好被告知道我最近失業，他
    說女友的店有缺人，後來喝茶到大概23時許就先解散，當下
    跟被告有互留LINE，後來他主動傳訊息跟我要履歷，並說去
    收帳完要來找我，我就說晚上沒事不然我們出去外面聊，他
    開車來我家巷口接我，後來我們到府中捷運站的檸檬草喝茶
    聊天，都聊工作跟共同朋友的事，後來他女友打電話來說要
    對帳，所以在107 年12月21日2 時許他就說要送我回家等語
    （見偵字不公開卷第9 至11頁）；於偵查中指述：有朋友約
    我出去喝茶，對方說都是女生聚會，後來我到現場，發現被
    告也在，當時我在找工作，被告女友的店有缺人，被告問我
    是否在找工作，所以我們就有留LINE，我回家的路上，被告
    就發訊息跟我要履歷，後來說要見面聊，我們又約出去我家
    附近吃東西，飯後被告送我回家等語（見偵字卷第41頁）；
    於本院審理時則指稱：當天我和朋友有約喝茶，我到現場才
    知道被告有在場，因為朋友知道我在找工作要介紹工作給我
    ，被告當時知道後，詢問我還有沒有在找工作，我表示還有
    ，被告和我留LINE聯絡方式，結束喝茶後，被告發訊息要我
    傳履歷給他，我和被告約出去吃飯當面聊工作的事情，當時
    被告到我家巷子口接我到板橋區的檸檬草吃飯等語（見本院
    卷第74頁），而被告對Ａ女前揭所述其等認識、相約再次見
    面等情節亦不否認之（見偵字卷第7 至9 、59頁、本院卷第
    44、83頁），再佐以被告確有於107 年12月20日22時45分、
    23時36分許以通訊軟體LINE向Ａ女告稱「你有空傳履歷給我
    」、「不然等等我店收錢完去板橋找妳」等情，此有告訴人
    提出其與被告於107 年12月20日之LINE對話紀錄截圖2 張在
    卷足查（見偵字不公開卷第35、83頁），可證Ａ女於案發時
    因有求職需求，而被告之友人有工作職缺，兩人遂互留聯繫
    方式，聚會完畢後，兩人並各自離開，嗣被告復以討論工作
    為由邀約Ａ女前往新北市板橋區檸檬草餐廳聊天喝茶等情。
    另參諸被告與Ａ女於本案前雖均在通訊軟體LINE同一群組，
    惟其等於案發前並不認識，係於案發當天因通訊軟體LINE群
    組友人相約始於聚會中認識彼此乙情，亦據Ａ女於警詢及本
    院審理時指證明確（見偵字不公開卷第17頁、本院卷第79至
    80頁），核與被告於警詢、偵查及本院審理時供承之情節（
    見偵字卷第8 、59頁、本院卷第83頁）相符。又證人吳○○於
    偵查中：跟被告見過幾次面，我先認識被告，但是不熟等語
    （見偵字卷第44頁）；於本院審理時亦證稱：案發當時知道
    被告這個人，是朋友的朋友，但沒有很熟悉等語（見本院卷
    第84至85頁），而被告於警詢中供承：後來我得知Ａ女有男
    友，所以我就覺得不要再跟她聯繫等語（見偵字卷第10頁）
    ，可知被告與吳○○於案發時僅知悉彼此，並未深交，則於Ａ
    女在案發時甫認識被告、吳○○與被告亦非熟識，其等對被告
    資力、財力之狀況，自然未能完整掌握，則Ａ女是否有必要
    以提告被告妨害性自主此等自毀清譽、觸犯誣告及偽證罪之
    方式，自初次認識之被告處獲取錢財？此外，設若Ａ女正處
    於急需工作，又有賴於被告介紹職缺之際，若以「仙人跳」
    方式欲對被告斂財，此方式通常須經檢警偵查、法院審判，
    曠日廢時，如何能緩解Ａ女或吳○○經濟匱乏之燃眉急迫？是
    被告抗辯Ａ女及吳○○有意以此方式從被告獲取金錢乙節，殊
    值堪疑。而Ａ女於事發後旋於同（21）日晚間20時55分許，
    前往亞東紀念醫院驗傷，並於翌（22）日0 時27分許，在新
    北市政府警察局板橋分局製作調查筆錄等情，有亞東紀念醫
    院107 年12月21日受理疑似性侵害事件驗傷診斷書（見偵字
    不公開卷第45至49頁）及調查筆錄（見偵字不公開卷第7 至
    17頁）各1 份在卷可查，是Ａ女於案發當日晚間即有驗傷及
    報案，時間上並無明顯拖延報警或就醫取證之情。另本案事
    發後至遲於Ａ女提出本案附帶民事訴訟前，Ａ女或吳○○均未有
    私自向被告提出賠償要求乙節，此據被告於本院審理時自承
    不諱（見本院卷第92頁），反係被告於知悉其遭Ａ女提告妨
    害性自主時，屢屢透過其與Ａ女之共同友人陳○○、李○○、朱○
    ○向Ａ女探詢有無私下和解之意思等情，亦據被告於偵查中自
    承在卷（見偵字卷第60頁），核與Ａ女於偵查中指稱：我所
    提出與友人之LINE對話紀錄圖5張，該友人是我跟被告的共
    同朋友，事後來問我是否和解等語（見偵字卷第42頁）相符
    ，並有告訴人提出其與其友人（陳○○、李○○、朱○○）之LINE
    對話紀錄截圖5張附卷可考（見偵字不公開卷第55至63頁）
    ，由此可見Ａ女亦無私下以撤告為條件向被告索取錢財，被
    告抗辯稱Ａ女提告是要錢云云，僅為其臨訟卸責之詞，自不
    足採。
  ㈤綜上所述，被告前開所辯，顯係事後卸責之詞，不足採信，
    本件事證明確，被告所為犯行堪已認定，自應依法論科。
二、論罪
    按稱「猥褻」，係指「性交以外」凡客觀上足以刺激或滿足
    性慾且與「性」之意涵包括性器官、性行為及性文化有關，
    而侵害性自主決定權及身體控制權者，即屬刑法第16章妨害
    性自主罪所稱之「猥褻行為」（最高法院99年度台上字第85
    0 號判決意旨參照）。本件被告先將Ａ女撲倒、強壓在床上
    ，以徒手抓住Ａ女之手後，撫摸Ａ女之胸部及下體，並親吻Ａ
    女之臉部、嘴部及胸部，其行為在客觀上已足以刺激或滿足
    性慾，且與「性」之意涵有關，而侵害Ａ女之性自主決定權
    及身體控制權，依上開說明，自屬猥褻行為。是核被告所為
    ，係犯刑法第224 條之強制猥褻罪。
三、爰以行為人之責任為基礎，審酌被告正值成年，不知律己自
    制，反而縱任私己慾念，竟利用與告訴人獨處之機會，施加
    前揭強暴手段以對告訴人為猥褻行為，逞其個人私慾，所為
    已造成告訴人身心之嚴重戕害，顯然欠缺對於他人之身體及
    性自主權應予尊重之觀念，並對告訴人造成日後身心狀況無
    可磨滅之陰影，應予非難，且其於本案始終否認犯行，更表
    示沒有與告訴人和解之意願，而未與告訴人達成和解（見本
    院卷第96頁）之犯罪後態度，兼衡被告於本院審理時自承高
    中畢業之智識程度，從事洗車工作、月收入約2 萬6 千元、
    與父母及2 個女兒同住、需扶養2 個女兒之經濟生活狀況（
    見本院卷第48頁）等一切具體情狀，量處如主文所示之刑。
據上論斷，應依刑事訴訟法第299 條第1 項前段，刑法第224 條
，判決如主文。
本案經檢察官歐蕙甄提起公訴，檢察官丁維志到庭執行職務。
中　　華　　民　　國　 108　　年　　11　　月　　28　　日
                刑事第二庭  審判長法  官  楊仲農

                                  法  官  陳盈如

                                  法  官  林翠珊